src/fst/morphology/stems/verbs.lexc
LEXICON verbs
arestuija+V:arestui V_SUVAIJA  "pidättää" ;
bleffuija+V:bleffui V_SUVAIJA  "hämätä" ;
bruussata+V:bruussa V_AVATA  "tulla suurin määrin" ;
dʼebatiiruija+V:dʼebatiirui V_SUVAIJA  "väitellä" ;
emändöijä+V:emändöi V_EMÄNDÖIJÄ  "laittaa ruokaa" ;
hallata+V:halga V_ALLATA  "halkaista" ;
halleta+V:halge V_LANGETA  "haleta" ;
harakterizuija+V:harakterizui V_SUVAIJA  "luonnehtia" ;
harjata+V:harja V_AVATA  "harjata (pellavia, hamppuja; hevosta)" ;
harmata+V:harma V_ALETA  "harmaantua" ;
helletä+V:helle V_VÄHETÄ  "tulla helläksi" ;
helätä+V:helä V_HYRRÄTÄ  "helistä" ;
hoiketa+V:hoikke V_ALETA  "hoikentua" ;
huikata+V:huikka V_ALLATA  "huikata" ;
hullata+V:hulga V_RUVETA-SG3  "halvaannuttaa" ;
huonota+V:huono V_ALETA  "huonota" ;
hyllätä+V:hylgä V_BÖVVÄTÄ  "hylätä" ;
hypätä+V:hyppä V_BÖVVÄTÄ  "hypätä" ;
hyrrätä+V:hyrrä V_HYRRÄTÄ  "hyrrätä (kissasta, rukista)" ;
härpiköijä+V:härpiköi V_EMÄNDÖIJÄ  "ehdä" ;
hätätä+V:hätä V_HYRRÄTÄ  "tehdä kuormaa huolimattomasti" ;
igävöijä+V:igävöi V_EMÄNDÖIJÄ  "ikävöidä" ;
ižändöijä+V:ižändöi V_EMÄNDÖIJÄ  "isännöidä" ;
jiähä+V:jää V_JIÄJÄ  "jäädä" ;
jiäjä+V:jää V_JIÄJÄ  "jäädä" ;
jiäjä+V:jää V_JIÄJÄ  "" ;
järetä+V:järe V_VÄHETÄ  "paksuuntua" ;
kallata+V:kalda V_ALLATA  "kallistaa" ;
kangeta+V:kange V_ALETA  "kangeta" ;
karhakoija+V:karhakoi V_SUVAIJA-3  "karhakoittaa" ;
katkata+V:katka V_AVATA  "katkaista" ;
katketa+V:katke V_LANGETA  "katketa" ;
kazakoija+V:kazakoi V_SUVAIJA  "olla renkinä t. palveluksessa" ;
kerrata+V:kerda V_ALLATA  "kerrata (lankaa)" ;
kerähmöijä+V:kerähmöi V_EMÄNDÖIJÄ  "koota kokoukseen" ;
kezrätä+V:kezrä V_HYRRÄTÄ  "kehrätä" ;
kivetä+V:kibe V_VÄHETÄ  "kipeytyä" ;
kleijä+V:klei V_EMÄNDÖIJÄ  "" ;
kohmeta+V:kohme V_ALETA  "kohmettua" ;
konservoija+V:konservoi V_SUVAIJA  "säilöä" ;
kudvata+V:kudva V_AVATA  "liikauttaa" ;
kybenöijä+V:kybenöi V_EMÄNDÖIJÄ  "kipinöidä" ;
käbälöijä+V:käbälöi V_EMÄNDÖIJÄ  "käpälillään tapailla" ;
köhmetä+V:köhme V_VÄHETÄ  "kohmeta" ;
laikata+V:laikka V_ALLATA  "nielaista (kuuluvasti)" ;
laiveta+V:laive V_ALETA  "laantua" ;
langeta+V:lange V_LANGETA  "langeta" ;
levätä+V:lebä V_BÖVVÄTÄ  "levätä" ;
lievetä+V:lieve V_VÄHETÄ  "" ;
lijata+V:liga V_ALLATA  "liata" ;
lovata+V:loda V_ALLATA  "kolista" ;
lykätä+V:lykkä V_BÖVVÄTÄ  "viskata" ;
läikätä+V:läikkä V_BÖVVÄTÄ  "läikäyttää" ;
lämmetä+V:lämme V_VÄHETÄ  "lämmetä" ;
löntätä+V:löntä V_HYRRÄTÄ  "löntystää" ;
mačkata+V:mačka V_AVATA  "maiskauttaa" ;
mebiliiruija+V:mebiliirui V_SUVAIJA  "kalustaa" ;
muijota+V:muige V_ALETA  "hapata" ;
mätätä+V:mätä V_HYRRÄTÄ  "mättää" ;
naija+V:nai V_VOIJA  "ottaa vaimo" ;
nillata+V:nilga V_ALLATA  "hangata t. hiertää nilelle" ;
näblätä+V:näblä V_HYRRÄTÄ  "nuolla" ;
nävetä+V:näve V_VÄHETÄ  "koheta" ;
näykätä+V:näykkä V_BÖVVÄTÄ  "näykätä" ;
nelʼlʼuta+V:nelʼlʼu V_AVATA  "juosta kevyesti" ;
palʼpiiruija+V:palʼpiirui V_SUVAIJA  "tunnustella" ;
paralizuija+V:paralizui V_SUVAIJA-SG3  "saada halvaus" ;
parata+V:para V_ALETA  "parata" ;
plakata+V:plakka V_ALLATA  "lyödä" ;
puhketa+V:puhke V_RUVETA  "puhjeta" ;
puija+V:pui V_VOIJA  "puida" ;
pumpata+V:pumpa V_AVATA  "juoda paljon" ;
päitä+V:päde V_PÄITÄ  "kelvata" ;
pövvätä+V:pöygä V_BÖVVÄTÄ  "kumauttaa" ;
pöyhötä+V:pöyhö V_VÄHETÄ  "kuohkeutua" ;
reagiiruija+V:reagiirui V_SUVAIJA  "reagoida" ;
roija+V:roi V_ROIJA  "syntyä" ;
ruskota+V:rusko V_ALETA  "" ;
ruveta+V:rube V_RUVETA  "ruveta" ;
rytkätä+V:rytkä V_HYRRÄTÄ  "iskeä" ;
räijätä+V:räigä V_BÖVVÄTÄ  "viskata" ;
sevätä+V:sevä V_HYRRÄTÄ  "halata" ;
suijata+V:suiga V_ALLATA  "polttaa (itsensä) höyryssä yms." ;
surmata+V:surma V_AVATA  "surmata" ;
syvetä+V:sybe V_VÄHETÄ  "kiukustua" ;
syvätä+V:sydä V_BÖVVÄTÄ  "sysätä" ;
tajeta+V:tage V_ALETA  "mennä taaksemmas" ;
tarifitsiiruija+V:tarifitsiirui V_SUVAIJA  "tariffoida" ;
tuučata+V:tuučča V_RUVETA-SG3  "tuiskuttaa" ;
tyhjetä+V:tyhje V_VÄHETÄ  "tyhjetä" ;
typätä+V:typpä V_BÖVVÄTÄ  "tilkitä" ;
tölätä+V:tölä V_HYRRÄTÄ  "liata" ;
tʼorkata+V:tʼorka V_AVATA  "raastaa" ;
uija+V:ui V_VOIJA  "uida" ;
ukata+V:ukka V_ALLATA  "antaa suukko" ;
valleta+V:valge V_ALETA  "valjeta" ;
viijä+V:ve V_VIIJÄ  "viedä" ;
vikkelöijä+V:vikkelöi V_EMÄNDÖIJÄ  "mutkitella" ;
vinʼnʼata+V:vinʼnʼa V_AVATA  "rientää" ;
virrata+V:virda V_ALLATA  "virrata" ;
voija+V:voi V_VOIJA  "voida" ;
välletä+V:välle V_VÄHETÄ  "väljetä" ;
äbäzöijä+V:äbäzöi V_EMÄNDÖIJÄ  "helliä" ;
čäijätä+V:čäigä V_BÖVVÄTÄ  "läimäyttää" ;
čällätä+V:čällä V_HYRRÄTÄ  "tehdä huonosti" ;
šaglata+V:šagla V_AVATA  "solkata" ;
šiivilöijä+V:šiivilöi V_EMÄNDÖIJÄ  "siivilöidä (vars.karjala)" ;
šinkuija+V:šinkui V_SUVAIJA  "leikata ohueksi" ;
